【裁判字號】    89,易,2690
【裁判日期】    900518
【裁判案由】    傷害
【裁判全文】
臺灣高雄地方法院刑事判決                        八十九年度易字第二六九號
    公  訴  人  臺灣高雄地方法院檢察署檢察官
    被      告  甲○○
    選任辯護人  洪千琪
                陳清朗
    被      告  丙○○
右列被告等因傷害案件，經檢察官提起公訴（八十九年度偵字第二七四二號），本院
判決如左：
    主  文
甲○○、丙○○傷害人之身體，各處有期徒刑肆月，如易科罰金，均以參佰元折算壹
日。
    事  實
一、甲○○與丙○○均為計程車司機，於民國八十八年十二月二十七日十三時許，在
    高雄市前鎮區○○○路二一七號前，二人因計程車排班之事發生爭執，繼而甲○○及丙○○竟均基於傷害人身體之故意，雙方發生互毆，致使丙○○受有右前胸
    泛紅、壓痛（約二十╳十二公分及十╳八公分）、右手腕扭傷及左大拇指點狀擦
    皮傷等傷害，甲○○則受有瘀腫、流鼻血（三╳三公分）及下唇裂傷一公分等傷
    害。
二、案經甲○○及丙○○訴由高雄市政府警察局前鎮分局報告台灣高雄地方法院檢察
    署檢察官偵查起訴。
    理  由
一、訊據被告丙○○固坦承有於右揭時地與被告甲○○因計程車排班之事而發生爭執
    之事實，惟矢口否認有右揭傷害犯行，辯稱：「我們是拉扯，他的傷如何造成的
    ，我不知道。」云云。訊據被告甲○○亦矢口否認有何右揭傷害之犯行，辯稱：
    案發當日是被告丙○○毆打伊，伊均未還手，且被告丙○○之驗傷診斷書上所載
    「壓痛」或「扭傷」均為肉眼所不能見，「點狀擦皮傷」更是細微而難以分辯是
    如何造成，故該驗傷診斷書不足以作為認定伊有毆打被告丙○○之證據，且證人
    乙○○伊並不認識，當日證人並不在場，又從伊所提出之錄音帶及其譯文可知，
    被告丙○○已承認伊並未有傷害被告丙○○之行為，其僅係為求和解，而誣告伊
    傷害，是一種反制手段云云，惟查：
  （一）被告丙○○部分：
        訊據被告丙○○已坦承於右揭時地，雙方有因計程車排班之事而發生爭執之
        事實，且其於警訊中自承：「‧‧‧我們有發生拉扯，拉扯中我手不小心撞
        擊他的鼻子，使他流血。」等語（見警卷第三頁背面），復於本院審理時亦
        自承：「當天甲○○用三字經罵我，後來衝過來，我兩人拉扯身體接觸撞到
        。」等語（見本院卷第七十八頁），核與當日在場證人乙○○於本院審理中
        結證述：「我看到甲○○開車過來與丙○○併排，有聽到甲○○罵三字經，
        我本來要過去勸架，後來丙○○開車離開，甲○○嘴巴有流血，丙○○也有
        摸嘴巴，但他背向我所以沒看到是否有受傷，我雖沒有看到打架情形，但甲○○有流血，所以我覺得有打架。」（見本院卷第一百四十四及第一百四十
        五頁）等雙方確有發生爭執等情大致相符，且經告訴人即被告甲○○於警訊
        及本院審理中，指訴被告丙○○於案發當日徒手毆打伊之情節甚詳，此外，
        復有被告甲○○之高雄市立大同醫院診斷證明書一紙在卷可憑，是被告丙○○於前述時地有與被告甲○○發生拉扯，並進而徒手毆打被告甲○○臉部之
        傷害犯行，應堪認定。
  （二）被告甲○○部分：
        被告甲○○於本院審理中已自承：「我當日車子確實有跟丙○○併排，後來
        他一直罵我，我受不了，為了與他理論我往前衝，他也衝過來，他右手打我
        太陽穴，左手打我鼻子‧‧‧」等語，參以前述被告丙○○於警訊及本院審
        理中之供述與證人乙○○之證詞可知，被告二人於案發當日確有因計程車排
        班之事而發生爭執應可認定，此外，復有告訴人即被告丙○○於警訊及本院
        審理中之指訴被告甲○○傷害之犯行，及被告丙○○之邱綜合醫院驗傷診斷
        書一紙在卷可參，雖被告甲○○質疑該驗傷診斷書所載之傷勢「右前胸泛紅
        」是個人體質，且其他傷勢亦不合常情云云，惟該驗傷診斷書所載「右前胸
        泛紅、壓痛（約二十╳十二公分及十╳八公分）、右手腕扭傷及左大拇指點
        狀擦皮傷」等傷勢，均係打撲傷所造成，與個人體質無關，有邱綜合醫院邱
        醫字第八九Ｏ一一八號函一紙在卷可查，是該函文已明確指出被告丙○○所
        受傷勢均係打撲傷所造成，且被告丙○○於警訊及本院審理時均供稱：伊當
        日手部有受傷等語（見警卷第三頁背面及本院卷第七十八頁及第一百三十二
        頁），與該驗傷診斷書上所載「右手腕扭傷及左大拇指點狀擦皮傷」等傷勢
        ，亦係手部之傷害相符，是被告甲○○就驗傷診斷書部分之辯解，不足為採
        。另就被告甲○○所提出之錄音帶及其譯文部分，係被告甲○○之父白崇基
        與被告丙○○，於八十九年二月十七日十時四十分，在台灣高雄地方法院檢
        察署玄關前談話時所錄下，訊據被告丙○○並不否認當日確有與白崇基談話
        ，惟辯稱：伊僅係與白崇基解釋案發當日發生之情形等語，而經本院遍閱該
        錄音帶譯文，被告丙○○並未有任何一句言詞提及被告甲○○並未有傷害行
        為，其尚且認為被告甲○○毆打伊之行為有證人可證明（見偵卷第十八頁背
        面第一行），是該譯文所載被告丙○○與白崇基當日談話之內容，僅係被告
        丙○○向白崇基說明案發當日雙方發生爭執之情形且希望與對方和解，故被
        告甲○○辯稱被告丙○○提起本件告訴係誣告，是一種反制手段云云，僅係
        個人片面之詞，亦不足為採。綜上所述，被告甲○○上述所辯，均係事後卸
        責之詞，不足採信，其有傷害被告丙○○之犯行，亦堪認定。
二、核被告二人所為，均係犯刑法第二百七十七條第一項之傷害罪。爰審酌被告二人
    均僅因計程車排班之糾紛，即出手傷害對方，犯後仍飾詞卸責，且迄今未達成和
    解以賠償對方之損害，顯見二人均無悔意，及被告二人所受傷害與其他一切情狀
    ，分別量處如主文所示之刑，並均諭知易科罰金之折算標準。末按行為後法律有
    變更者，適用裁判時之法律，刑法第二條第一項前段定有明文，又易服勞役及期
    間、數罪併罰之定執行刑、緩刑及易以訓誡易科罰金各事項，均依新法，有最高
    法院二十四年七月總會決議（二）可資參照，而刑法第四十一條已於九十年一月
    十日修正，並於同年月十二日生效，參諸前揭法條規定及決議意旨，本件自應適
    用裁判時即修正後刑法第四十一條第一項規定，諭知易科罰金之折算標準，併此
    敘明。
據上論斷，應依刑事訴訟法第二百九十九條第一項前段，刑法第二條第一項前段、第
二百七十七條第一項、第四十一條第一項，罰金罰鍰提高標準條例第一條前段，判決
如主文。
本案經檢察官李宛凌到庭執行職務。
中      華      民      國      九十      年      五      月    十八    日
                                    臺灣高雄地方法院刑事第三庭
                                        審判長法  官  宋  明  中
                                              法  官  葉  啟  洲
        法  官  呂  憲  雄
右正本證明與原本無異。
如不服本判決，應於判決送達後十日內，向本院提出上訴狀。
                                              書記官  許  麗  珠
中    華    民    國      九十      年      五      月      二十二      日


司法院資訊處製作；財團法人民間司法改革基金會備份。
